firefox-addon/dictionaries/tr.aff
FLAG UTF-8
SFX ≞ emek eylmemişsiniz demek
SFX ≞ emek iyilmemişsiniz yemek
SFX ≞ emek iyilmemişsinizdir demek
SFX ≞ emek eylmemişsinizdir demek
SFX ≞ emek iyilmemişsinizdir yemek
SFX ≞ emek iyilmemişti demek
SFX ≞ emek eylmemişti demek
SFX ≞ emek iyilmemişti yemek
SFX ≞ emek iyilmemiştik demek
SFX ≞ emek eylmemiştik demek
SFX ≞ emek iyilmemiştik yemek
SFX ≞ emek iyilmemiştiler/≧ demek
SFX ≞ emek eylmemiştiler/≧ demek
SFX ≞ emek iyilmemiştiler/≧ yemek
SFX ≞ emek iyilmemiştim demek
SFX ≞ emek eylmemiştim demek
SFX ≞ emek iyilmemiştim yemek
SFX ≞ emek iyilmemiştin demek
SFX ≞ emek eylmemiştin demek
SFX ≞ emek iyilmemiştin yemek
SFX ≞ emek iyilmemiştiniz demek
SFX ≞ emek eylmemiştiniz demek
SFX ≞ emek iyilmemiştiniz yemek
SFX ≞ emek iyilmemiştir demek
SFX ≞ emek eylmemiştir demek
SFX ≞ emek iyilmemiştir yemek
SFX ≞ emek iyilmese demek
SFX ≞ emek eylmese demek
SFX ≞ emek iyilmese yemek
SFX ≞ emek iyilmesek demek
SFX ≞ emek eylmesek demek
SFX ≞ emek iyilmesek yemek
SFX ≞ emek iyilmeseler/≧ demek
SFX ≞ emek eylmeseler/≧ demek
SFX ≞ emek iyilmeseler/≧ yemek
SFX ≞ emek iyilmeselerdi demek
SFX ≞ emek eylmeselerdi demek
SFX ≞ emek iyilmeselerdi yemek
SFX ≞ emek iyilmesem demek
SFX ≞ emek eylmesem demek
SFX ≞ emek iyilmesem yemek
SFX ≞ emek iyilmesen demek
SFX ≞ emek eylmesen demek
SFX ≞ emek iyilmesen yemek
SFX ≞ emek iyilmesene demek
SFX ≞ emek eylmesene demek
SFX ≞ emek iyilmesene yemek
SFX ≞ emek iyilmeseniz demek
SFX ≞ emek eylmeseniz demek
SFX ≞ emek iyilmeseniz yemek
SFX ≞ emek iyilmesenize demek
SFX ≞ emek eylmesenize demek
SFX ≞ emek iyilmesenize yemek
SFX ≞ emek iyilmeseydi demek
SFX ≞ emek eylmeseydi demek
SFX ≞ emek iyilmeseydi yemek
SFX ≞ emek iyilmeseydik demek
SFX ≞ emek eylmeseydik demek
SFX ≞ emek iyilmeseydik yemek
SFX ≞ emek iyilmeseydiler/≧ demek
SFX ≞ emek eylmeseydiler/≧ demek
SFX ≞ emek iyilmeseydiler/≧ yemek
SFX ≞ emek iyilmeseydim demek
SFX ≞ emek eylmeseydim demek
SFX ≞ emek iyilmeseydim yemek
SFX ≞ emek iyilmeseydin demek
SFX ≞ emek eylmeseydin demek
SFX ≞ emek iyilmeseydin yemek
SFX ≞ emek iyilmeseydiniz demek
SFX ≞ emek eylmeseydiniz demek
SFX ≞ emek iyilmeseydiniz yemek
SFX ≞ emek iyilmeseymiş demek
SFX ≞ emek eylmeseymiş demek
SFX ≞ emek iyilmeseymiş yemek
SFX ≞ emek iyilmeseymişim demek
SFX ≞ emek eylmeseymişim demek
SFX ≞ emek iyilmeseymişim yemek
SFX ≞ emek iyilmeseymişiz demek
SFX ≞ emek eylmeseymişiz demek
SFX ≞ emek iyilmeseymişiz yemek
SFX ≞ emek iyilmeseymişler/≧ demek
SFX ≞ emek eylmeseymişler/≧ demek
SFX ≞ emek iyilmeseymişler/≧ yemek
SFX ≞ emek iyilmeseymişsin demek
SFX ≞ emek eylmeseymişsin demek
SFX ≞ emek iyilmeseymişsin yemek
SFX ≞ emek iyilmeseymişsiniz demek
SFX ≞ emek eylmeseymişsiniz demek
SFX ≞ emek iyilmeseymişsiniz yemek
SFX ≞ emek iyilmesin demek
SFX ≞ emek eylmesin demek
SFX ≞ emek iyilmesin yemek
SFX ≞ emek iyilmesinler/≧ demek
SFX ≞ emek eylmesinler/≧ demek
SFX ≞ emek iyilmesinler/≧ yemek
SFX ≞ emek iyilmeyebildi demek
SFX ≞ emek eylmeyebildi demek
SFX ≞ emek iyilmeyebildi yemek
SFX ≞ emek iyilmeyebildik demek
SFX ≞ emek eylmeyebildik demek
SFX ≞ emek iyilmeyebildik yemek
SFX ≞ emek iyilmeyebildik/∦≊∢≈∹≧ demek
SFX ≞ emek iyilmeyebildiğ/∂≢∫≂∲∶∽≄∎ demek
SFX ≞ emek eylmeyebildik/∦≊∢≈∹≧ demek
SFX ≞ emek eylmeyebildiğ/∂≢∫≂∲∶∽≄∎ demek
SFX ≞ emek iyilmeyebildik/∦≊∢≈∹≧ yemek
SFX ≞ emek iyilmeyebildiğ/∂≢∫≂∲∶∽≄∎ yemek
SFX ≞ emek iyilmeyebildikçe demek
SFX ≞ emek eylmeyebildikçe demek
SFX ≞ emek iyilmeyebildikçe yemek
SFX ≞ emek iyilmeyebilebilirlik demek
SFX ≞ emek eylmeyebilebilirlik demek
SFX ≞ emek iyilmeyebilebilirlik yemek
SFX ≞ emek iyilmeyebilebilirlik/∦≊∢≈∹≧ demek
SFX ≞ emek iyilmeyebilebilirliğ/∂≢∫≂∲∶∽≄∎ demek
SFX ≞ emek eylmeyebilebilirlik/∦≊∢≈∹≧ demek
SFX ≞ emek eylmeyebilebilirliğ/∂≢∫≂∲∶∽≄∎ demek
SFX ≞ emek iyilmeyebilebilirlik/∦≊∢≈∹≧ yemek
SFX ≞ emek iyilmeyebilebilirliğ/∂≢∫≂∲∶∽≄∎ yemek
SFX ≞ emek iyilmeyebilecakken demek
SFX ≞ emek eylmeyebilecakken demek
SFX ≞ emek iyilmeyebilecakken yemek
SFX ≞ emek iyilmeyebilecek demek
SFX ≞ emek eylmeyebilecek demek
SFX ≞ emek iyilmeyebilecek yemek
SFX ≞ emek iyilmeyebilecek/∦≊∢≈∹≧ demek
SFX ≞ emek iyilmeyebileceğ/∂≢∫≂∲∶∽≄∎ demek
SFX ≞ emek eylmeyebilecek/∦≊∢≈∹≧ demek
SFX ≞ emek eylmeyebileceğ/∂≢∫≂∲∶∽≄∎ demek
SFX ≞ emek iyilmeyebilecek/∦≊∢≈∹≧ yemek
SFX ≞ emek iyilmeyebileceğ/∂≢∫≂∲∶∽≄∎ yemek
SFX ≞ emek iyilmeyebileli demek
SFX ≞ emek eylmeyebileli demek
SFX ≞ emek iyilmeyebileli yemek
SFX ≞ emek iyilmeyebilemeden demek
SFX ≞ emek eylmeyebilemeden demek
SFX ≞ emek iyilmeyebilemeden yemek
SFX ≞ emek iyilmeyebilen demek
SFX ≞ emek eylmeyebilen demek
SFX ≞ emek iyilmeyebilen yemek
SFX ≞ emek iyilmeyebilen/∙∂≢∦≊∫∢≈∹≂∲∶∽≄≧ demek
SFX ≞ emek eylmeyebilen/∙∂≢∦≊∫∢≈∹≂∲∶∽≄≧ demek
SFX ≞ emek iyilmeyebilen/∙∂≢∦≊∫∢≈∹≂∲∶∽≄≧ yemek
SFX ≞ emek iyilmeyebilerek demek
SFX ≞ emek eylmeyebilerek demek
SFX ≞ emek iyilmeyebilerek yemek
SFX ≞ emek iyilmeyebilerken demek
SFX ≞ emek eylmeyebilerken demek
SFX ≞ emek iyilmeyebilerken yemek
SFX ≞ emek iyilmeyebilesi demek
SFX ≞ emek eylmeyebilesi demek
SFX ≞ emek iyilmeyebilesi yemek
SFX ≞ emek iyilmeyebilesi/∛≥≽∦≊≬≩≈∹≂∲∶∽≄≧ demek
SFX ≞ emek eylmeyebilesi/∛≥≽∦≊≬≩≈∹≂∲∶∽≄≧ demek
SFX ≞ emek iyilmeyebilesi/∛≥≽∦≊≬≩≈∹≂∲∶∽≄≧ yemek
SFX ≞ emek iyilmeyebilici demek
SFX ≞ emek eylmeyebilici demek
SFX ≞ emek iyilmeyebilici yemek
SFX ≞ emek iyilmeyebilici/∛≥≽∦≊≬≩≈∹≂∲∶∽≄≧ demek
SFX ≞ emek eylmeyebilici/∛≥≽∦≊≬≩≈∹≂∲∶∽≄≧ demek
SFX ≞ emek iyilmeyebilici/∛≥≽∦≊≬≩≈∹≂∲∶∽≄≧ yemek
SFX ≞ emek iyilmeyebilince demek
SFX ≞ emek eylmeyebilince demek
SFX ≞ emek iyilmeyebilince yemek
SFX ≞ emek iyilmeyebilinceye demek
SFX ≞ emek eylmeyebilinceye demek
SFX ≞ emek iyilmeyebilinceye yemek
SFX ≞ emek iyilmeyebilip demek
SFX ≞ emek eylmeyebilip demek
SFX ≞ emek iyilmeyebilip yemek
SFX ≞ emek iyilmeyebilir demek
SFX ≞ emek eylmeyebilir demek
SFX ≞ emek iyilmeyebilir yemek
SFX ≞ emek iyilmeyebilirdi demek
SFX ≞ emek eylmeyebilirdi demek
SFX ≞ emek iyilmeyebilirdi yemek
SFX ≞ emek iyilmeyebilirdik demek
SFX ≞ emek eylmeyebilirdik demek
SFX ≞ emek iyilmeyebilirdik yemek
SFX ≞ emek iyilmeyebilirdim demek
SFX ≞ emek eylmeyebilirdim demek
SFX ≞ emek iyilmeyebilirdim yemek
SFX ≞ emek iyilmeyebilirdin demek
SFX ≞ emek eylmeyebilirdin demek
SFX ≞ emek iyilmeyebilirdin yemek
SFX ≞ emek iyilmeyebilirdiniz demek
SFX ≞ emek eylmeyebilirdiniz demek
SFX ≞ emek iyilmeyebilirdiniz yemek
SFX ≞ emek iyilmeyebilirim demek
SFX ≞ emek eylmeyebilirim demek
SFX ≞ emek iyilmeyebilirim yemek
SFX ≞ emek iyilmeyebiliriz demek
SFX ≞ emek eylmeyebiliriz demek
SFX ≞ emek iyilmeyebiliriz yemek
SFX ≞ emek iyilmeyebilirken demek
SFX ≞ emek eylmeyebilirken demek
SFX ≞ emek iyilmeyebilirken yemek
SFX ≞ emek iyilmeyebilirler/≧ demek
SFX ≞ emek eylmeyebilirler/≧ demek
SFX ≞ emek iyilmeyebilirler/≧ yemek
SFX ≞ emek iyilmeyebilirlerdi demek
SFX ≞ emek eylmeyebilirlerdi demek
SFX ≞ emek iyilmeyebilirlerdi yemek
SFX ≞ emek iyilmeyebilirlik demek
SFX ≞ emek eylmeyebilirlik demek
SFX ≞ emek iyilmeyebilirlik yemek
SFX ≞ emek iyilmeyebilirlik/∦≊∢≈∹≧ demek
SFX ≞ emek iyilmeyebilirliğ/∂≢∫≂∲∶∽≄∎ demek
SFX ≞ emek eylmeyebilirlik/∦≊∢≈∹≧ demek
SFX ≞ emek eylmeyebilirliğ/∂≢∫≂∲∶∽≄∎ demek
SFX ≞ emek iyilmeyebilirlik/∦≊∢≈∹≧ yemek
SFX ≞ emek iyilmeyebilirliğ/∂≢∫≂∲∶∽≄∎ yemek
SFX ≞ emek iyilmeyebilirmiş demek
SFX ≞ emek eylmeyebilirmiş demek
SFX ≞ emek iyilmeyebilirmiş yemek
SFX ≞ emek iyilmeyebilirse demek
SFX ≞ emek eylmeyebilirse demek
SFX ≞ emek iyilmeyebilirse yemek
SFX ≞ emek iyilmeyebilirsin demek
SFX ≞ emek eylmeyebilirsin demek
SFX ≞ emek iyilmeyebilirsin yemek
SFX ≞ emek iyilmeyebilirsiniz demek
SFX ≞ emek eylmeyebilirsiniz demek
SFX ≞ emek iyilmeyebilirsiniz yemek
SFX ≞ emek iyilmeyebiliyor demek
SFX ≞ emek eylmeyebiliyor demek
SFX ≞ emek iyilmeyebiliyor yemek
SFX ≞ emek iyilmeyebiliyordu demek
SFX ≞ emek eylmeyebiliyordu demek
SFX ≞ emek iyilmeyebiliyordu yemek
SFX ≞ emek iyilmeyebiliyorlar/∎ demek
SFX ≞ emek eylmeyebiliyorlar/∎ demek
SFX ≞ emek iyilmeyebiliyorlar/∎ yemek
SFX ≞ emek iyilmeyebiliyormuş demek
SFX ≞ emek eylmeyebiliyormuş demek
SFX ≞ emek iyilmeyebiliyormuş yemek
SFX ≞ emek iyilmeyebiliyorsa demek
